【裁判字號】    97,交聲,1570
【裁判日期】    970925
【裁判案由】    聲明異議
【裁判全文】
臺灣高雄地方法院交通事件裁定        97年度交聲字第1570號
原處分機關  高雄市政府交通局
異  議  人
即受處分人  甲○○
上列異議人即受處分人因違反道路交通管理處罰條例案件，對於
高雄市政府交通局民國97年7 月8 日所為之處分（原處分：高市
交裁字第裁32-BC0000000號），聲明異議，本院裁定如下：
    主  文
異議駁回。
    理  由
一、聲明異議意旨略以：異議人即受處分人甲○○於民國97年4
    月18日15時38分許，騎乘車牌號碼YG3-692 號重型機車，行
    經高雄市○○路與保泰路口時，因紅燈停車超過停止線，經
    科學儀器拍照採證，為警開單舉發駕車闖紅燈，經原處分機
    關審查其違規情節，認採證照片第2 張係綠燈，遂更正舉發
    違反法條為道路交通管理處罰條例第60條第2 項第3 款，以
    不遵守道路交通標線之指示掣發裁決書，處以新臺幣（下同
    ）900 元之罰鍰。惟異議人當日係因接獲醫院對異議人父親
    發出病危通知，一時心急欲趕往醫院而違規，實乃情非得已
    ，爰依法聲明異議等語。
二、按汽車行駛至交岔路口應遵守燈光號誌，又面對圓形紅燈表
    示禁止通行，不得超越停止線或進入路口，道路交通安全規
    則第102 條第1 項第1 款及道路交通標誌標線號誌設置規則
    第206 條第5 項第1 款分別定有明文。次按駕駛人駕駛汽車
    ，應遵守道路交通標誌、標線、號誌之指示，並服從交通指
    揮人員之指揮；又汽車駕駛人，駕駛汽車有不遵守道路交通
    標誌、標線、號誌之指示之情形，而本章各條無處罰之規定
    者，處900 元以上1,800 元以下罰鍰。道路交通安全規則第
    90條、道路交通管理處罰條例第60條第2 項第3 款亦有明文
    。
三、經查，本件異議人於97年4 月18日15時38分許，騎乘車牌號
    碼YG3- 692號重型機車，行經高雄市○○路與保泰路口時，
    因紅燈停車車身超越停止線，經科學儀器拍照採證，為警開
    單舉發駕車闖紅燈，惟經原處分機關審查其違規情節，認採
    證照片第2 張所示燈號為綠燈，尚難認異議人有闖紅燈之違
    規事實，乃更正舉發違反法條為道路交通管理處罰條例第60
    條第2 項第3 款，並以不遵守道路交通標線之指示處以900
    元罰鍰等情，有高雄市政府警察局97年5 月12日高市警交相
    字第BC0000000 號舉發違反道路交通管理事件通知單1 紙、
    高雄市政府交通局97年7 月8 日高市交裁字第32-BC0000000
    號違反道路交通管理事件裁決書及送達證書各1 紙、高雄市
    政府交通局97年9 月11日高市交裁字第0970042081號函1 份
    及科學儀器採證照片2 張在卷可稽（見本院卷第12、13、15
    、18頁），復為異議人所不爭執，是上開事實應堪認定。
四、依司法院大法官釋字第275 號解釋意旨，人民違反法律上之
    義務而應受行政罰之行為，法律無特別規定時，雖不以出於
    故意為必要，仍須以過失為其責任條件，但應受行政罰之行
    為，僅須違反禁止規定或作為義務，而不以發生損害或危險
    為其要件者，推定為有過失，於行為人不能舉證證明自己無
    過失時，即應受處罰。另按違反行政法上義務之行為非出於
    故意或過失者，不予處罰，行政罰法第7 條第1 項亦有明定
    。查本件異議人以為趕赴醫院情非得已等語置辯，顯見異議
    人明知其行為係違反道路交通管理處罰條例之規定，而有意
    使其發生，是其違規行為乃出於故意，揆諸上開說明，自應
    依法論處。異議人雖提出其父親之死亡證明書佐證，然異議
    人違規行為之事實已明，且參以道路交通管理處罰條例之立
    法目的，乃在於加強道路交通管理，維護交通秩序，確保交
    通安全，不容人民任意違反致生公共危險，以維護用路人之
    安全，從而，異議人前開所辯情詞，尚不得據以卸責，委無
    可採。
五、綜上所述，本件異議人違規事實，事證明確，原處分機關依
    道路交通管理處罰條例第60條第2 項第3 款之規定，裁處異
    議人罰鍰900 元，經核尚無違法，裁量俱屬適當，異議人聲
    明異議，為無理由，應予駁回。
六、據上論斷，應依道路交通案件處理法第19條，裁定如主文。
中    華    民    國    97    年     9    月    25    日
                  交通法庭    法  官  周佳佩
以上正本證明與原本無異。
如不服本裁定應於送達後5 日內向本院提出抗告狀。
中    華    民    國    97    年    9     月    26    日
                              書記官  王壹理


司法院資訊處製作；財團法人民間司法改革基金會備份。
